# 请教陈版主：新租赁准则下，租赁期内遇特殊情况给与免租，承租人如何处理？

提问人：xiaolu66 时间：2021-05-15 12:18:27
陈老师好！
根据新租赁准则，除短期租赁和低价值资产租赁外，承租人对所有租赁应确认使用权资产和租赁负债，租赁期开始日后，计提折旧和确认利息费用。如租赁期内遇特殊情况给与免租，承租人如何处理？我认为这不属于准则中租赁变更列举的情形，应适用租赁负债后续计量中的由于固定租赁付款额发生变化导致租赁负债重新计量，正确吗？
假设一份租赁办公场所的合同，每月租金 10 万，租赁期 2021 年 1 月 1 日至 2023 年 12 月 31 日，在 2022 年 2 月，遇特殊情况，出租人给与承租人免租两个月（ 2 月、 3 月）。
请问，
1 、租人是按照租赁负债的重新计量原理，在 2022 年 2 月 1 日按未来租赁付款额重新计算租赁负债的现值，与原租赁负债的摊余成本的差额，冲减租赁负债；同时根据准则，租赁负债的重新计量需相应调整使用权资产的账面价值，故使用权资产应冲减相应的金额，正确吗？
2 、免租的两个月，租赁负债未确认融资费用和使用权资产，仍然需要计提利息和折旧，不因免租而暂停，正确吗？
3 、另有个疑问，虽给与免租，但承租的办公场所没有变化，即承租人对办公场所的使用权没有发生变化，与调整使用权资产的账面价值是否矛盾？
谢谢老师！

回答人：chenyiwei
对于此类免租情况，首先应判断是否属于《新冠肺炎疫情相关租金减让会计处理规定》（财会[2020]10号）的适用范围，如果是，且管理层选择适用该规定中的简化处理方法的，则按该规定处理，具体操作详见财政部会计司发布的该规定应用案例。
如果不属于该规定的适用范围，或者虽属于该规定适用范围但管理层选择不执行该规定的，则应按新租赁准则中的租赁变更规定处理，详见新租赁准则第二十九条及其应用指南。这种情况下你的理解基本合理。
这种情况，虽然“承租的办公场所没有变化”，但会计核算的是其使用权，而使用权的成本是发生了变化的。所以并不矛盾。

提问人：xiaolu66 时间：2021-05-17 22:44:52
非常感谢老师的回答！
想再请教下，免租是适用租赁负债的重新计量还是租赁变更？根据准则，租赁负债的重新计量中，若属于实质固定租赁付款额发生变化，折现率是不变的，仍使用租赁期开始日的增量借款利率对租赁付款额进行折现计算租赁负债；但若属于租赁变更，且不作为一项单独租赁处理，折现率需采用租赁变更日的增量借款利率。基于折现率的不同，请问，免租适用哪个理论依据更合理？
谢谢老师！

回答人：chenyiwei
免租的具体原因？免租期结束后是否完全恢复原条款？

提问人：xiaolu66 时间：2021-05-19 11:26:14
陈老师好！
假设是租赁商铺，由于客流较少，承租方为了能持续经营下去，期待后续客流量增加，主动和出租方协商，请求出租方免租两个月，暂时支持下承租方，合同其他条款不变，这种情况归类为租赁负债的重新计量还是合同变更？
假设是租赁仓库，使用过程中发现仓库一个墙角会渗水，需要修缮，出租方同意由承租方自行找人修缮，给予免租 2 个月作为补偿，原租赁合同其他条款不变，这种情况归类为租赁负债的重新计量还是合同变更？
谢谢老师！

回答人：chenyiwei
一般参考租赁变更处理。